臺灣高雄地方法院刑事判決　　　　　 100年度審智易字第36號
公　訴　人　臺灣高雄地方法院檢察署檢察官
被　　　告　王名卿
上列被告因違反著作權法案件，經檢察官提起公訴（100年度偵
字第12674號），本院裁定進行簡式審判程序，判決如下：
    主  文
王名卿犯著作權法第九十一條之一第三項前段之散布侵害著作財
產權之光碟罪，處有期徒刑陸月，如易科罰金，以新臺幣壹仟元
折算壹日。扣案之「霹靂兵燹之聖魔戰印第五、六集」非法重製
光碟捌片，均沒收之。
    事  實
一、王名卿係址設高雄市○○區○○路393 號「視界樂企業社」
    之實際負責人，明知「霹靂系列布袋戲節目」之影音視聽著
    作光碟片，係霹靂國際多媒體股份有限公司（下稱霹靂公司
    ）享有著作財產權之著作物，為受我國著作權法保護之著作
    ，非經該享有著作財產權公司之同意或授權，不得擅自散布
    侵害該視聽著作財產權之光碟重製物。詎王名卿竟基於散布
    侵害著作財產權之光碟重製物之犯意，未經霹靂公司之同意
    或授權，自民國100 年2 月間某日起（起訴書記載自99年間
    某日起，嗣經公訴人當庭更正）至100  年4 月15日晚間8時
    40分許止，向真實姓名、年籍不詳，綽號「小邱」之成年男
    子，以每片新臺幣（下同）20元之價格，購買侵害上開著作
    財產權人之著作財產權的盜版光碟共約80片後，在上開「視
    界樂企業社」內，贈與前來店內承租其他影片之不特定顧客
    用以招攬生意。嗣於100 年4 月15日晚間8 時40分許，王名
    卿對前來租片之不知情客人王俊博贈與「霹靂兵燹之聖魔戰
    印第5 、6 集」之非法重製光碟1 片，當場為警查獲，警員
    並同時持搜索票在上址執行搜索，共計扣得「霹靂兵燹之聖
    魔戰印第5 、6 集」非法重製光碟8 片（含贈與王俊博之非
    法重製光碟1 片在內），始悉上情。
二、案經霹靂公司訴由高雄市政府警察局前鎮分局移送臺灣高雄
    地方法院檢察署檢察官偵查起訴。
    理  由
一、本件被告王名卿所犯，為死刑、無期徒刑、最輕本刑為3 年
    以上有期徒刑以外之罪，其於準備程序進行中，就被訴事實
    為有罪之陳述，經本院告知簡式審判程序之旨，並聽取檢察
    官及被告之意見後，本院認無不得或不宜改依簡式審判程序
    進行之處，爰依刑事訴訟法第273 條之1 第1 項，裁定進行
    簡式審判程序，合先敘明。
二、上開犯罪事實，業據被告王名卿於本院審理時坦承不諱，核
    與告訴代理人賴奇麟、陳明慧及證人王俊博於警詢時及偵查
    中之證述相符（見警卷第8 至11頁、第13至14頁、偵卷第17
    頁、第23頁反面至24頁、第26至27頁、第31頁），並有高雄
    市政府警察局前鎮分局搜索筆錄暨扣押物品目錄表2 份、鑑
    識報告書、股份有限公司變更登記表、智慧財產權證明書、
    網頁列印資料各1 份、照片14張（見警卷第12頁、第16  至
    19頁、第21至25頁、第32至35頁、第52頁、第64至66頁），
    足認被告自白核與事實相符，堪可採信。從而，本件事證明
    確，被告犯行洵堪認定，應予依法論科。
三、核被告所為，係犯著作權法第91條之1 第3 項前段、第2 項
    之散布侵害著作財產權之光碟罪。被告意圖散布而持有盜版
    光碟之低度行為，應為散布之高度行為所吸收，不另論罪。
    按刑事法若干犯罪行為態樣，本質上原具有反覆、延續實行
    之特徵，立法時既予特別歸類，定為犯罪構成要件之行為要
    素，則行為人基於概括之犯意，在密切接近之一定時、地持
    續實行之複次行為，倘依社會通念，於客觀上認為符合一個
    反覆、延續性之行為觀念者，於刑法評價上，即應僅成立一
    罪；學理上所稱「集合犯」之職業性、營業性或收集性等具
    有重複特質之犯罪均屬之，例如經營、從事業務、收集、販
    賣、製造、散布等行為概念者是，有最高法院95年度臺上字
    第1079號判決參照。被告自100  年2 月間某日起至100 年4
    月15日為警查獲止，於同一地點先後多次散布侵害著作財產
    權之光碟重製物之犯行，因於密集期間內以相同之方式持續
    進行，未曾間斷，是此散布犯行，即具有反覆、延續實行之
    特徵，從而在行為概念上，仍應評價認係包括一罪之集合犯
    ，僅論以一罪。爰審酌被告為牟取不法利益，竟散布侵害他
    人著作財產權之盜版光碟，所為已影響著作權人之正常營運
    與收益，誠屬不該，應予非難，惟念被告坦承犯行，犯後態
    度良好，又因其經濟狀況不佳（被告自陳須獨力扶養與前夫
    所生4 名子女，且積欠金融機構債務達983,929 元，經與最
    大金融機構債權人達成債務協商，約定每月還款8,350 元，
    業據提出戶籍謄本及前置協商機制協議書為憑，見本院卷74
    頁至第79第），無力負擔告訴人願撤回告訴之限期還款條件
    （240,000   元，以每月為1   期，分10期攤還，每期還款
    24,000元），其在告訴人未撤回告訴之情況下，仍以賠償總
    額250,000 元之條件與告訴人達成和解，待其嗣後有能力時
    再行給付和解金額予告訴人，足認被告非無悔悟之意，並斟
    酌被告違法期間約2 月，依其所陳購入非法重製光碟數量約
    80片及本案查扣之非法重製光碟數量為8 片，數量非鉅，對
    於告訴人損害程度尚非重大，以及告訴人於本院審理時表示
    本件以法定最低刑度論處已足懲戒被告（見本院卷第99  、
    117 頁），認起訴檢察官具體求處有期徒刑7 月，稍屬過重
    等一切情狀，酌情量處如主文所示之刑，併諭知易科罰金之
    折算標準，以資懲儆。末查，扣案之侵害著作財產權盜版光
    碟8 片，均係被告犯著作權法第91條之1 第3 項之罪所用之
    物，不問屬與犯人與人，均應依著作權法第98條但書之規定
    ，併予宣告沒收之。
據上論斷，應依刑事訴訟法第273 條之1 、第299 條第1 項前段
，著作權法第91條之1 第3 項前段、第2 項、第98條但書，刑法
第11條、第41條第1 項，判決如主文。
本案經檢察官劉慕珊到庭執行職務。
中    華    民    國  100     年    11    月    30    日
                  刑事第十庭  法  官  林書慧
以上正本證明與原本無異。
如不服本判決應於收受判決後10日內向本院提出上訴書狀，並應
敘述具體理由。其未敘述上訴理由者，應於上訴期間屆滿後20日
內向本院補提理由書（均須按他造當事人之人數附繕本），切勿
逕送上級法院。
中    華    民    國  100     年    11    月    30    日
                              書記官  李承悌
附錄本案論罪科刑法條：
著作權法第91條之1第2項、第3項
明知係侵害著作財產權之重製物而散布或意圖散布而公開陳列或
持有者，處 3 年以下有期徒刑，得併科新臺幣 7 萬元以上 75
萬元以下罰金。
犯前項之罪，其重製物為光碟者，處 6 月以上 3 年以下有期徒
刑，得併科新臺幣 20 萬元以上 2 百萬元以下罰金。但違反第
87 條第 4 款規定輸入之光碟，不在此限。